# 土地流转取得的土地使用权是确认无形资产还是使用权资产

提问人：zsmj 时间：2022-03-02 09:10:32
陈老师您好，请教您一下企业因工程建设需要从当地以土地流转形式下的转让方式即一次性让渡模式，取得一块土地使用权是确认为无形资产还是使用权资产？

回答人：chenyiwei
这种情况下，取得特定土地在一定年限内的使用权，属于新租赁准则下的使用权资产，不再确认为无形资产。